臺灣桃園地方法院行政訴訟判決
111年度監簡更一字第3號
原      告  李運達    現於法務部○○○○○○○執行中
被      告  法務部  
代  表  人  蔡清祥  
上列當事人間撤銷假釋事件，原告不服被告民國108年10月29日
法授矯教字第10801095570號撤銷假釋函文（及被告民國109年12
月24日法矯字第10903024860 號經重新審酌釋字第796號解釋意
旨後維持原處分函文），提起行政訴訟，前經本院於民國110年7
月7日以110年度監簡字第23號裁定認其起訴逾期而駁回原告之訴
，經臺北高等行政法院於民國111年6月22日以110年度監簡抗字
第11號裁定認原告起訴並未逾期而將原裁定廢棄並發回本院，本
院判決如下：
    主  文
原告之訴駁回。
第一審及發回前第二審之訴訟費用，由原告負擔。
    理  由
一、查原告前於假釋中因故意更犯罪（持有第二級毒品罪）遭判
    處有期徒刑2月確定，經被告以民國108年10月29日法授矯教
    字第10801095570號函撤銷原告之假釋(下稱前處分)。嗣被
    告依司法院109年11月6日作成之釋字第796號解釋意旨，重
    新實體審查是否撤銷原告之假釋後，以109年12月24日法矯
    字第10903024860號函(下稱原處分或109年12月24日函)，通
    知原告前處分應予維持。原告於同年月25日知悉原處分內容
    容，因認原處分為不當，於110年1月5日提起復審。於被告
    以110年3月5日法授矯教字第11001000810號書函(下稱110年
    3月5日函)，表示109年12月24日函未發生變更前處分之法律
    效果，性質上屬觀念通知後，原告繼於110年3月26日向本院
    表示不服被告撤銷其假釋之決定，因而提起本件行政訴訟，
    以上業經本院調閱原告之前案紀錄表、相關裁判等在卷為憑
    ，亦核與原告提供之桃園地檢署檢察官執行指揮書與本院刑
    事裁定書、及被告提供之原告相關執行指揮書、前案紀錄與
    相關裁判書等資料均相符合，是足信屬實。
二、本院之判斷：
  ㈠原告起訴主張略以：依司法院釋字第796號解釋意旨，刑法
    第78條第1項規定，不分受假釋人有無基於特別預防考量，
    使其再入監執行殘刑之必要之具體狀況，僅因假釋中更犯罪
    受有期徒刑以上刑之宣告，即一律撤銷其假釋，於此範圍內
    有違比例原則，為此請求法院撤銷原處分，給與原告一個悔
    過自新之機會等語（詳參本院110年度監簡字第23號卷內之
    原告110.3.30起訴狀及110.5.11補呈理由狀）。
  ㈡按刑法第78條第1項規定：「假釋中因故意更犯罪，受有期
　　徒刑以上刑之宣告者，於判決確定後六月以內，撤銷其假釋
　　。但假釋期滿逾三年者，不在此限。」。另按，釋字第796
　　號解釋意旨略以：「刑法第78條第1項本文規定…不分受假
　　釋人是否受緩刑或6月以下有期徒刑之宣告，以及有無基於
　　特別預防考量，使其再入監執行殘刑之必要之具體情狀，僅
　　因該更犯罪受有期徒刑以上刑之宣告，即一律撤銷其假釋，
　　致受緩刑或6月以下有期徒刑宣告且無特別預防考量必要之
　　個案受假釋人，均再入監執行殘刑，於此範圍內，其所採取
　　之手段，就目的之達成言，尚非必要，牴觸憲法第23條比例
　　原則，與憲法第8條保障人身自由之意旨有違，應自本解釋
　　公布之日起失其效力。上開規定修正前，相關機關就假釋中
　　因故意更犯罪，受緩刑或6月以下有期徒刑宣告者，應依本
　　解釋意旨，個案審酌是否撤銷其假釋。」。
　㈢經查，原告前因殺人未遂等案件，經法院判處有期徒刑10年
　　4月確定，自96年間入監羈押、執行，至104.7.16假釋出監
    付保護管束，觀護期滿日原為106.9.12，惟原告於假釋期間
    之106.6.15因犯持有第二級毒品罪經本院判處有期徒刑2月
    確定，嗣經被告依刑法第78條第1項規定，於108.10.29以原
    處分函文撤銷其假釋。又查，原告於假釋期間除犯前開持有
    第二級毒品罪外，尚有於106年8月中旬某日，向他人購買仿
    半自動手槍製造之槍枝、換裝土造金屬槍管而成之可發射子
    彈具殺傷力之改造手槍一支及具殺傷力之非制式子彈10顆之
    行為（此行為嗣亦經法院判處有期徒刑3年8月確定，詳見本
    院110年度監簡字第23號卷第66頁以下高院刑事判決書），
    是以審酌原告對社會危害之程度、再犯可能性、悛悔情形與
    假釋後動態，及比例原則等各項因素，本院認為被告之審查
    結果基於特別預防考量，認有撤銷原告假釋並執行殘餘刑期
    之必要一節，尚無不合，亦無違比例原則，是原告訴請撤銷
    上開處分，為無理由，應予駁回。
　㈣至原告所述：因其目前尚有另案需執行長達4年5月，當無隨
    即出監再犯之特別預防考量，故主張尚無撤銷其假釋而執行
    殘餘刑期之必要等語，經核顯屬無據，自難憑採，併予敘明
    。
 據上論結，本件原告之訴為無理由，依行政訴訟法第98條第1項
 前段、第78條，判決如主文。
中　　華　　民　　國　　111 　年　　8 　　月　　29　　日
        　　　　　　　　　行政訴訟庭　法　官　周玉羣
一、上為正本係照原本作成。
二、如不服本判決，應於送達後20日內，向本院提出上訴狀，其
    未表明上訴理由者，應於提出上訴後20日內向本院補提理由
    書（均須按他造人數附繕本）。上訴理由應表明關於原判決
    所違背之法令及其具體內容，或依訴訟資料可認為原判決有
    違背法令之具體事實。未表明上訴理由者，逕以裁定駁回上
    訴。
中　　華　　民　　國　　111 　年　　8 　　月　　29　　日
                                      書記官　鄭敏如